【裁判字號】    97,訴,6270
【裁判日期】    980123
【裁判案由】    清償借款
【裁判全文】
臺灣臺北地方法院民事判決              97年度訴字第6270號
原      告    永豐商業銀行股份有限公司
法定代理人    丁○○
訴訟代理人    甲○○
被      告    丙○○
兼訴訟代理人  乙○○
上列當事人間請求清償借款事件，經臺灣桃園地方法院移送前來
，本院於民國98年1月12日言詞辯論終結，判決如下：
    主      文
被告應連帶給付原告新臺幣貳佰捌拾參萬零參佰捌拾壹元。
訴訟費用由被告連帶負擔。
本判決於原告以新臺幣壹佰萬元供擔保後，得假執行。
    事實及理由
一、原台北區中小企業銀行股份有限公司（下稱台北中小企銀）
    因改制為台北國際商業銀行股份有限公司（下稱台北國際銀
    行），並於民國95年9月8日經財政部核准正式與建華商業銀
    行股份有限公司（下稱建華銀行）合併，台北國際銀行為消
    滅銀行，建華銀行為存續銀行，並經經濟部核准登記正式更
    名為永豐商業銀行股份有限公司即原告，原台北中小企銀、
    台北國際銀行暨建華銀行之權利由合併後之原告依公司法第
    75條規定概括承受。又原告原依借據起訴請求被告連帶給付
    新臺幣（下同）2,830,381元，及如附表所示之利息與違約
    金，嗣改為請求2,830,381元，經核與民事訴訟法第255條第
    1項第3款之減縮應受判決事項之聲明相符，應予准許。
二、原告主張：被告乙○○於82年6月22日邀同被告丙○○為連
    帶保證人，向台北中小企銀借款4,900,000元，借款期限至
    84年6月22日止，按月付息（利息自貸放日起依伊公告之基
    本放款利率年率10.5%機動計息），屆期還清本金，如遲延
    繳款，逾期6個月以內，依上開利率之1成，逾期6個月以上
    者，超過6個月部分，按上開利率之2成加付違約金，且喪失
    期限利益。詎被告乙○○未依約繳款，所欠債務視為全部到
    期，經伊聲請拍賣被告乙○○所提供之擔保品後，僅獲部分
    清償，尚不足2,830,381元，被告乙○○除應一次全數清償
    外，另應計付如附表所示之利息與違約金，被告丙○○既為
    連帶保證人，自應負連帶清償責任。為此，依借據起訴，並
    聲明：如主文第1項所示，及為以供擔保為條件之假執行宣
    告。
三、被告則以：因經濟狀況仍然無法清償本金等語，資為抗辯。
四、原告主張之上開事實，業據其提出借據暨約定書及分配表等
    件為證，且為被告所不爭執，自堪信為真正。
五、按借款人如有任何一宗債務不依約清償，債務即視為全部到
    期，被告不爭執真正之借據約定書第5條第1款已有明文。又
    借用人應於約定期限內，返還與借用物種類、品質、數量相
    同之物；又給付有確定期限者，債務人自期限屆滿時起，負
    遲延責任；遲延之債務，以支付金錢為標的者，債權人得請
    求依法定利率計算之遲延利息。但約定利率較高者，仍從其
    約定利率；再連帶保證者，乃保證人與主債務人連帶負債務
    履行責任之保證，具有連帶債務之性質。又保證債務，除契
    約另有訂定外，包含主債務之利息、違約金、損害賠償及其
    他從屬於主債務之負擔。民法第478條前段、第229條第1項
    、第233條第1項及第740條復有明定。本件被告乙○○未依
    約繳款，既如前述，依諸上開約定及民法規定，原告有權請
    求被告連帶全數清償，被告前開抗辯於法尚有未洽，礙難採
    取。從而，原告依借據起訴，請求被告連帶給付2,830,381
    元，為有理由，應予准許。原告復陳明願供擔保請准宣告假
    執行，核無不合，茲酌定相當擔保金額准許之。
六、本件事證已臻明確，兩造其餘攻擊與防禦方法均與判決結果
    不生影響，不再一一論述，附此敘明。
七、訴訟費用負擔之依據：民事訴訟法第85條第2項。
中    華    民    國    98    年    1     月    23    日
                  民事第六庭    法  官  許純芳
以上正本係照原本作成
如對本判決上訴，須於判決送達後20日內向本院提出上訴狀
中    華    民    國    98    年    1    月    23    日
                                書記官  陳怡君
附表：
┌──────┬────────────┬───────────┐
│計 息 本 金 │利息                    │違約金                │
│（新臺幣）  ├──────┬─────┼───────────┤
│            │計息期間    │利率(年息)│期間及利率（年息）    │
├──────┼──────┼─────┼───────────┤
│2,830,381元 │自11.起至│10.5%     │自11.起至清償日止，│
│            │清償日止    │          │逾期6個月以內，按左開 │
│            │            │          │利率之1成計算，逾期6個│
│            │            │          │月以上，超過6個月部分 │
│            │            │          │按左開利率之2成計算。 │
└──────┴──────┴─────┴───────────┘


司法院資訊處製作；財團法人民間司法改革基金會備份。
